【裁判字號】    99,交聲,1352
【裁判日期】    990824
【裁判案由】    交管條例聲異
【裁判全文】
臺灣板橋地方法院交通事件裁定        99年度交聲字第1352號
原處分機關  交通部公路總局臺北區監理所板橋監理站
異  議  人
即受處分人  甲○○
上列異議人即受處分人因違反道路交通管理處罰條例案件，對於
交通部公路總局臺北區監理所板橋監理站民國99年5 月27日板監
裁字第裁41-1AF295793號、板監裁字第裁41-1AF296558號、板監
裁字第裁41-1AF299903號、板監裁字第裁41-1AF302878號、板監
裁字第裁41-1AF303544號及板監裁字第裁41-1AF305707號處分聲
明異議，本院裁定如下：
    主      文
異議均駁回。
    理      由
一、原處分意旨略以：異議人即受處分人甲○○所有之車牌號碼
    P93-692 號重型機車，因在臺北市○○路3 號對面設有禁止
    停車標誌之處所停車，經臺北市停車管理工程處分別於民國
    99年4 月7 日下午1 時53分許，同年月8 日下午5 時20分許
    、同年月9 日下午1 時8 分許、同年月12日上午11時42分許
    、同年月13日上午11時19分許及同日下午5 時許逕行舉發。
    嗣異議人不服舉發提出申訴，經原處分機關調查結果，仍認
    前開違規行為明確，乃依道路交通管理處罰條例第56條第1
    項第4 款規定，於99年5 月27日分別以板監裁字第裁41-1AF
    295793號、板監裁字第裁41-1AF296558號、板監裁字第裁41
    -1AF299903號、板監裁字第裁41-1AF302878號、板監裁字第
    裁41-1AF303544號及板監裁字第裁41-1AF305707號裁決書，
    各對異議人裁處罰鍰新臺幣（下同）600 元在案。
二、本件聲明異議意旨略以：異議人於99年4 月6 日將車牌號碼
    P93-692 號重型機車停放在臺北市○○路3 號對面之機車停
    車格內，旋即出國。同年月11日返國，因機車故障，乃於同
    年月14日委由車行載回修理。上述期間係經他人將機車移置
    於停車格外，竟被連續舉發違規，實有不服，爰依法聲明異
    議云云。
三、按設有禁止停車標誌、標線之處所不得停車，道路交通安全
    規則第112 條第1 項第4 款訂有明文。次按汽車駕駛人在設
    有禁止停車標誌、標線之處所停車者，處600 元以上1,200
    元以下罰鍰，道路交通管理處罰條例第56條第1 項第4 款定
    有明文。另按道路交通安全規則及道路交通管理處罰條例所
    稱之「汽車」，均包括「機器腳踏車」在內，道路交通安全
    規則第2 條第1 項第1 款及道路交通管理處罰條例第3 條第
    8 款亦有明文。
四、經查：
（一）異議人即受處分人甲○○所有之車牌號碼P93-692 號重型
      機車，經停放在臺北市○○路3 號對面設有禁止停車標誌
      之處所，經臺北市停車管理工程處分別於99年4 月7 日下
      午1 時53分許，同年月8 日下午5 時20分許、同年月9 日
      下午1 時8 分許、同年月12日上午11時42分許、同年月13
      日上午11時19分許及同13日下午5 時許，逕行舉發等情，
      為異議人所不爭執，並有採證照片12張、違規查詢報表1
      紙、基本資料6 紙及臺北市停車管理工程處99年5 月11日
      北市停管字第09932574000 號函1 紙在卷可查，應堪信實
      。
（二）異議人雖辯稱：其將車輛停放在停車格內，因遭他人移動
      至停車格外，始導致違規云云。經查，違規地點附近設有
      機車停車格，停車格以外區域屬設有禁止停車標誌之處所
      ，禁止停車乙情，有臺北市停車管理工程處99年5 月11日
      北市停管字第09932574000 號函1 紙及現場照片6 張附卷
      可稽。又車牌號碼P93-692 號重型機車並非停放在停車格
      內，而係停放在設有禁止停車標誌之處所乙節，亦有採證
      照片6 張附卷可憑，自屬違規停車甚明。異議人雖辯稱遭
      外力移動車輛云云，然異議人就此並未舉證以實其說，自
      難遽信為真。況自前揭採證照片觀之，上開機車於99年4
      月7 至9 日之停車處所附近，並未劃設停車格，同年月12
      、13日之停車處所附近雖劃設有停車格，然上開機車與停
      車格已有相當距離，且前3 日停車處所與後2 日停車處所
      明顯有異。則倘上開機車本係停放於停車格內，縱遭他人
      移動，然機車於未發動情況下，徒手搬動並非易事，他人
      縱有停車需求，僅稍微挪動車輛即為已足，衡情亦無大舉
      搬遷上開機車之理。又上開機車周邊並無其他機車緊鄰，
      相較於停車格內車輛整齊排放之情形，亦與一般經人任意
      移置之情形不同。況上開機車於99年4 月7 至9 日既非停
      放於停車格內，該處所附近亦未劃設停車格，他人倘有停
      車需要，亦無移動該機車後將其車輛停放於上開違規處所
      之理。至異議人雖自99年4 月7 日出國，同年月11日返國
      ，同年月14日始委託成和機車有限公司（下稱成和公司）
      將上開機車載回修理，並提出護照影本1 份及成和公司證
      明書1 紙在卷可查。然其於同年月11日歸國後，亦有移置
      上開機車之可能，此觀同年月12、13日採證照片所示停車
      處所與同年月7 至8 日採證照片所示停車處所明顯相異自
      明，益徵異議人辯稱上開機車係經他人移置云云，應非可
      採。
（三）另按道路交通管理處罰條例第7 條之2 之逕行舉發案件，
      逕行舉發汽車有第56條第1 項規定之情形，而駕駛人不在
      場或未能將汽車移置每逾2 小時，得連續舉發，同條例第
      85條之1 第2 項第2 款亦有明文。復按道路交通管理處罰
      條例係為加強道路交通管理，維護交通秩序，確保交通安
      全而制定。該條例第85條之1 規定，係對於汽車駕駛人違
      反同條例第56條第1 項各款而為違規停車之行為，得為連
      續認定及通知其違規事件之規定，乃立法者對於違規事實
      一直存在之行為，考量該違規事實之存在對公益或公共秩
      序確有影響，除使主管機關得以強制執行之方法及時除去
      該違規事實外，並得藉舉發其違規事實之次數，作為認定
      其違規行為之次數，從而對此多次違規行為得予以多次處
      罰，並不生一行為二罰之問題，故與法治國家一行為不二
      罰之原則，並無牴觸。而以「每逾二小時」為連續舉發之
      標準，衡諸人民可能因而受處罰之次數及可能因此負擔累
      計罰鍰之金額，相對於維護交通秩序、確保交通安全之重
      大公益而言，尚未踰越必要之程度，亦經司法院大法官議
      會議釋字第604 號解釋在案。從而，異議人違規持續期間
      ，因在設有禁止停車標誌之處所停車，經臺北市停車管理
      工程處分別於99年4 月7 日下午1 時53分許、同年月8 日
      下午5 時20分許、同年月9 日下午1 時8 分許、同年月12
      日上午11時42分許、同年月13日上午11時19分許及同日下
      午5 時許逕行舉發。而上開舉發時間既已相隔逾2 小時，
      揆諸前開說明，舉發機關及原處分機關對於異議人上開違
      規停車行為連續舉發、處罰，依法即屬有據。是異議人就
      此部分所辯，亦屬無據。
五、綜上所述，異議人確有前揭違規停車之情事甚明，原處分機
    關審酌違規情節，處以異議人法律規定額度內之罰鍰600 元
    ，於法自無不合。異議人仍執詞聲明異議，洵無理由，應予
    駁回。
六、據上論斷，應依道路交通案件處理辦法第19條，裁定如主文
    。
中    華    民    國    99    年    8     月    24    日
                          交通法庭法  官    謝梨敏
上列正本證明與原本無異。
如不服本裁定，應於裁定送達後五日內敘明抗告理由，向本院提
出抗告狀。
                                    書記官  林怡君
中    華    民    國    99    年    8     月    24    日

司法院資訊處製作；財團法人民間司法改革基金會備份。
